【裁判字號】    92,易,198
【裁判日期】    920813
【裁判案由】    侵占
【裁判全文】
臺灣桃園地方法院刑事判決                          九十二年度易字第一九八號
    公  訴  人  臺灣桃園地方法院檢察署檢察官
    被      告  丁○○
右列被告因侵占案件，經檢察官提起公訴（九十一年度偵字第二二八０號），本院判
決如左︰
    主  文
丁○○意圖為自己不法之所有，而侵占自己持有他人之物，處有期徒刑月，如易科
罰金，以佰元折算壹日。緩刑貳年。
    事  實
一、丁○○於民國九十年十二月三日下午二時五分許，與友人乙○○（另經檢察官為
    不起訴處分），共同至桃園縣中壢市○○路十九號「全泰小客車租賃有限公司」
    （下稱全泰公司），以丁○○名義承租車牌號碼ＧＧ－二四五三號自小客車一日
    供二人使用，租金新台幣（下同）一千七百元，由乙○○付訖，丁○○並簽立面
    額五十萬元、票號ＮＯ七九０一、到期日為九十年十二月三日之本票一紙作為擔
    保，乙○○則以其所有之車牌號碼ＳＬＨ－六三五號重型機車為連帶擔保。嗣翌
    日租期屆至，丁○○表示其個人欲再續租該車一日，遂由丁○○及乙○○於同年
    月四日下午三時許，先至全泰公司還車，由范珅璋將其供擔保之機車取回後，丁○○再以其中華民國軍人身分證影本為抵押租用該車，惟丁○○續租該車後，既
    未依約繳付租金，亦未返還該車，意圖為自己不法之所有，將該車留供己代步之
    用，而侵占入己。嗣屢經全泰公司以電話方式向丁○○催討租金並返還該車，丁○○均置之不理，亦不告知該車停放處所，且避不見面，逃逸無。嗣丁○○因
    部隊逾假未歸，遭軍事法院通緝歸隊，仍不返還該車，直至九十一年二月二十二
    日，范珅璋輾轉由不知情之友人丙○○處得知前開小客車停放在桃園縣龍潭鄉○○村○○街路旁，始通知全泰公司人員將該車領回。
二、案經全泰公司代表人吳巫明訴請台灣桃園地方法院檢察署檢察官偵查起訴。
    理  由
一、訊據被告丁○○於本院審理時對其於右揭時、地，與乙○○共同租用前開ＧＧ－
    二四五三號自小客車一日，嗣租期屆至後，伊想再續租，即於翌日由乙○○取回
    供擔保之重型機車後，由其個人名義再向全泰公司續租前開自小客車一日，惟嗣
    後並未將該車返還全泰公司，亦未繳付租金之事實坦承不諱，核與告訴人全泰公
    司代理人吳巫明於偵查中指訴明確，並經證人甲○○、范珅璋於偵審中，證人丙○○於偵查中分別證述屬實，此外復有中華民國小客車租賃定型化契約書及所附
    之丁○○之汽車駕駛執照及軍人身分證影本各一份、查獲車輛之現場照片四幀附
    卷可稽。被告雖辯稱：伊因逾假未歸遭軍事法院通緝，而不敢去還車，所以才交
    給丙○○保管請他還車，並有將一萬元拿給他還車的時候付租金，如果不夠請他
    代墊，後來伊自部隊退訓後，再打電話給丙○○，黃說車已經還了云云，然查證
    人丙○○於偵查中雖證稱丁○○有將交該車由其使用一次等情，惟否認被告有請
    其將車歸還全泰公司之情，而被告先稱伊自部隊退訓後再打電話給丙○○，他說
    車已經還了云云，後又供稱：自部隊出來後，也連絡不到丙○○，所以就沒有去
    問丙○○有無還車云云，前後矛盾不一，已難憑信，再參諸告訴人嗣後在桃園縣
    龍潭鄉○○村○○街路旁尋獲該車，已據告訴人代理人吳巫明於偵查證述屬實，
    而依前開車輛被尋獲之停放地點觀之，顯然與被告住所相距甚近，而與丙○○住
    所並無任何地源關係，有尋獲該車地點之地圖影本一份附卷可憑，益徵被告前開
    所辯，顯為卸責之詞，不足採信。而被告自九十年十二月四日以其個人名義向告
    訴人承租前開自小客車，言明租用一日，惟被告租用該車後，既不繳付租金，亦
    不返還車輛，復不告知全泰公司該車之下落，經全泰公司屢次催討租金及要求返
    還該車，被告均置之不理，迄至九十一年二月二十二日，經由乙○○處輾轉得知
    該車停放在桃園縣龍潭鄉○○村○○街路旁，始由告訴人領回該車，被告丁○○
    主觀上顯有將該車易持有為所有之不法所有意圖甚明。綜右所陳，本件事證明確
    ，被告犯行堪以認定，應依法論科。
二、核被告丁○○所為，係犯刑法第三百三十五條第一項之侵占罪。爰審酌被告犯罪
    之動機、目的、手段、將前開自用小客車侵占入己使用期間達三月餘，已與告訴
    人達成民事和解賠償所受損失，告訴人亦表示不再追究之意，及犯後態度等一切
    情狀，量處如主文所示之刑，並諭知易科罰金之折算標準，以示懲儆。查被告前
    未曾受有期徒刑以上刑之宣告，有台灣高等法院被告全國前案紀錄表可按，因一
    時失慮致罹刑章，且已與告訴人全泰公司達成民事和解賠償其損害，告訴人亦表
    示不再追究之意而撤回本件告訴，有撤回告訴狀及和解協議書各一份在卷可憑，
    經此起訴審判，當知所警惕，信無再犯之虞，本院認所宣告之刑以暫不執行為適
    當，爰諭知緩刑二年，以啟自新。
據上論斷，應依刑事訴訟法第二百九十九條第一項前段，刑法第三百三十五條第一項
、第四十一條第一項前段、第七十四條第一款，罰金罰鍰提高標準條例第一條前段、
第二條，判決如主文。
本案經檢察官何嘉仁到庭執行職務。
中      華      民      國      九十二      年      八      月    十三  日
                                臺灣桃園地方法院刑事第三庭
        法  官  林惠霞
右正本證明與原本無異。
如不服本判決，應於送達後十日內，向本院提出上訴狀。
                                    書記官  陳恩如
中      華      民      國      九十二      年      八      月    二十  日
附錄本案論罪科刑法條：
刑法第三百三十五條第一項：
意圖為自己或第三人不法之所有，而侵占自己持有他人之物者，處五年以下有期徒刑
、拘役或科或併科一千元以下罰金。


司法院資訊處製作；財團法人民間司法改革基金會備份。
